臺灣板橋地方法院民事裁定　　　　　　　99年度再易字第28號
再審原告　　楊冀華
再審被告　　遠東國際商業銀行股份有限公司
法定代理人　侯金英
上列當事人間請求異議之訴事件，再審原告對於中華民國99年11
月17日本院99年度簡上字第157號確定判決提起再審之訴，本院
裁定如下：
    主  文
再審之訴駁回。
再審訴訟費用由再審原告負擔。
    理  由
一、按提起再審之訴應於30日之不變期間內提起；前項期間自判
    決確定時起算，判決於送達前確定者，自送達時起算；其再
    審之理由發生或知悉在後者，均自知悉時起算，民事訴訟法
    第500 條第1 項、第2 項前段分別定有明文。查本院99年度
    簡上字第157號民事判決（下稱原確定判決）係於民國99年
    11月17日宣示判決而確定（因本件訴訟標的未逾新台幣150
    萬元，依法不得上訴第三審，故於宣示時確定），而於99年
    11月23日送達於再審原告收受，再審原告隨即於99年11月29
    日提起本件再審之訴，並未逾前開30日之不變期間，合先敘
    明。
二、再審原告提起本件再審之訴，無非以：本案及其債務根本不
    存在；再審原告非本案當事人；本案在臺灣士林地方法院仍
    未定讞，鈞院何以能逕自為判？本件審判違憲、違法、違反
    信賴保護原則、法律保留原則及法安定性。原確定判決均未
    考慮到上開要點，而有民事訴訟法第469條理由矛盾、第397
    條之1之依其情形顯失公平、第400條之訴訟標的、刑法第
    124條枉法裁判、刑法第125條第1項第3款之明知為無罪之人
    而使其受處罰。即：(一)本院94年度板小字第1866號係錯誤判
    決而毫無既判力，因本院發了執行命令，再審原告對該執行
    命令異議，此與士林地院何涉？士林地院是就本院94年度板
    小字第1866號的錯誤判決而執行，原確定判決並未考慮到此
    點，真是自我矛盾至極！(二)本案原申請書影本、鈞院94年7
    月29日言詞辯論筆錄影本、91年4月3日切結書影本、財團法
    人金融聯合徵信中心當事人綜合信用報告影本，再審原告及
    被告對上開證據皆不爭執，均可證明再審原告非該案當事人
    ，債務根本不存在，歷次審判卻未對此共識應該審酌而未審
    酌，原審亦未考慮到這一點等情，其心證邏輯及理由矛盾更
    甚。爰依法提起本件再審之訴，並聲明求為判決：(一)原確定
    判決廢棄。(二)再審原告第二審上訴應予准許。(三)再審被告將
    本案非法所得的款項，全數歸還再審原告，並負其價金20倍
    之損害賠償，且於四大平面媒體登報（20×10c㎡）一周致
    歉。
三、按再審之訴，應以訴狀表明下列各款事項，提出於管轄法院
    為之：(一)當事人及法定代理人。(二)聲明不服之判決及提起再
    審之訴之陳述。(三)應於如何程度廢棄原判決及就本案如何判
    決之聲明。(四)再審理由及關於再審理由並遵守不變期間之證
    據，民事訴訟法第501條第1項亦定有明文。又提起再審之訴
    ，應以有民事訴訟法第496條第1項各款之原因為限，此項原
    因亦即再審理由，必須於訴狀中表明（見同法第501條第1項
    第4款）否則其訴即屬不合法，毋庸命其補正，逕以裁定駁
    回之。又所謂表明再審理由，必須指明確定判決有如何合於
    法定再審事由之具體情事始為相當，倘僅泛言有何條款之再
    審事由，而無具體情事者，仍難謂已合法表明再審事由。既
    未合法表明再審事由，即為無再審之事由，性質上無庸命其
    補正（最高法院70年台再字第35號、61年台再字第137號判
    例意旨參照）。
四、查原確定判決乃以：再審被告前以本院板橋簡易庭94年度板
    小字第1866號確定之宣示判決筆錄為執行名義，向台灣士林
    地方法院執行處聲請對再審原告財產為強制執行，經該院囑
    託本院執行處查封扣押再審原告於第三人台灣銀行板橋分行
    之存款債權，再審原告因而向本院板橋簡易庭提起債務人異
    議之訴，經判決後再審原告不服提起上訴，經原審認再審原
    告前已向本案執行法院即台灣士林地方法院內湖簡易庭提起
    同一之債務人異議之訴（99年度湖簡字第26號），其起訴乃
    違反民事訴訟法第253條之一事不再理規定而為不合法，原
    審逕為無理由之實體判決，其理由雖有未洽，但結論仍無不
    同，因而維持原審再審原告敗訴判決，而駁回再審原告之上
    訴確定，經核於法並無違誤。而本件再審原告徒以原執行名
    即本院板橋簡易庭94年度板小字第1866號宣示判決筆錄係錯
    誤判決而毫無既判力等情，據以指摘原確定判決不當，惟其
    所指摘之民事訴訟法第469條第6款判決理由矛盾、第397條
    之1之依其情形顯失公平、第400條之訴訟標的既判力效力、
    刑法第124條枉法裁判、刑法第125條第1項第3款之明知為無
    罪之人而使其受處等規定，俱與民事訴訟法第496條第1項各
    款原因之再審理由無涉，既未表明係本於民事訴訟法第496
    條第1項何款事由或同法第436條之7原因提起本件再審之訴
    ，更未指明原確定判決有如何合於法定再審事由之具體情事
    ，其泛言原確定判決違法不當，自難認已依民事訴訟法第
    501條第1項第4款規定合法表明再審事由，揆之前開說明，
    本件再審之訴即屬不合法，且毋庸命其補正，應由本院逕以
    裁定駁回之。
五、依民事訴訟法第502 條第1 項、第95條、第78條，裁定如主
    文。
中    華    民    國    100    年    2    月    10   日
                  民事第二庭    審判長法  官  陳麗玲
                                      法  官  連士綱
                                      法  官  朱耀平
以上正本係照原本作成。
本判決不得上訴。
中    華    民    國    100    年    2    月    10   日
                                      書記官  林珊慧